【裁判字號】    98,毒抗,402
【裁判日期】    981019
【裁判案由】    毒品危害防制條例
【裁判全文】
臺灣高等法院刑事裁定                 98年度毒抗字第402號
抗  告  人
即  被  告  甲○○
上列抗告人即被告因違反毒品危害防制條例案件，不服臺灣板橋
地方法院中華民國98年9月9日裁定（98年度毒聲字第1301號），
提起抗告，本院裁定如下：
    主  文
原裁定撤銷，發回臺灣板橋地方法院。
    理  由
一、原裁定意旨略以：抗告人即被告甲○○，基於施用第一級毒
    品海洛因及第二級毒品甲基安非他命之犯意，分別於民國98
    年 7月22日為警採尿前26、96小時內之某時許（不含公權力
    拘束時間），在不詳處所，以不詳之方式，分別施用第一級
    毒品海洛因及第二級毒品甲基安非他命，嗣於同年月21日20
    時30分許，為警在臺北縣三重市○○街45巷7號1樓查獲。被
    告雖矢口否認其有何上開施用毒品之犯行，惟其於98年 7月
    22日凌晨 3時31分許於臺北縣政府警察局三重分局中興橋派
    出所警詢中所採集之尿液檢體，經檢送臺灣檢驗科技股份有
    限公司以酵素免疫分析法（EIA）初驗及以氣相層析質譜儀
    法（GC/MS）複驗檢驗結果，發現確有鴉片類及安非他命類
    陽性反應，有該公司98年 8月10日濫用藥物檢驗報告及臺北
    縣政府警察局三重分局查獲毒品危害防制條例案件被移送者
    姓名代碼對照表各 1紙存卷可稽。按海洛因經注射或吸入人
    體後，約80%於 24小時內自尿中排出，一般而言，尿液中能
    否驗出嗎啡陽性反應與其投與量、投與途徑、採尿時間、個
    人體質及檢測方法之靈敏度有關，國外曾有文獻報導注射 6
    毫克之海洛因鹽酸鹽，其代謝物嗎啡之平均可檢出時限約為
    26小時，業經行政院衛生署藥物食品檢驗局於81年9月8日以
    藥檢壹字第 8114885號函述綦詳。又甲基安非他命經口服投
    與後約70%於24小時內自尿中排出，約90%於96小時內自尿中
    排出，由於安非他命成分之檢出與其投與方式、投與量、個
    人體質、採尿時間與檢測儀器之精密度等諸多因素有關，因
    此僅憑尿液中呈安非他命陽性反應，並無法確實推算吸食時
    間距採集時間之長短，惟依上述資料推斷，最長可能不會超
    過4日，亦經行政院衛生署藥物食品檢驗局81年 2月8日（81
    ）藥檢一字第001156號函示明確。被告上開所採尿液送驗結
    果既同時有鴉片類（嗎啡）及安非他命類陽性反應，復該結
    果係採用氣相層析質譜儀法進行確認，已足排除被告因服用
    藥物導致呈毒品偽陽性反應之可能，顯見被告在經警採尿前
    之26小時及96小時內某時點，確曾分別有施用第一級毒品海
    洛因、第二級毒品甲基安非他命之事實。被告施用第一級毒
    品海洛因及第二級毒品甲基安非他命之犯行堪予認定。從而
    ，聲請人之聲請於法有據，爰依毒品危害防制條例第20條第
    1 項，觀察勒戒處分執行條例第3條第1項，裁定被告送勒戒
    處所執行觀察、勒戒等語。
二、抗告意旨略以：伊於本件犯罪時間、地點並未在場，伊身分
    曾被前夫妹妹蔡淑華冒用，蔡淑華並遭法院判刑6 個月，現
    於執行中。抗告人乃因三重分局傳喚伊製作筆錄，始知又再
    次遭蔡淑華冒名情事。為此提起抗告，請求撤銷原裁定等語
    。
三、本件抗告人以其並無施用毒品之行為，係遭蔡淑華冒其名應
    訊云云。查蔡淑華確曾於另案冒名為甲○○，並經臺灣桃園
    地方法院判處偽造文書罪有期徒刑6 月確定，有該院98年度
    桃簡字第908 號判決附卷可稽。本件抗告人甲○○辯稱遭人
    冒名應訊之情，尚非全然無據，聲請意旨所指涉有施用第一
    級、第二級毒品而依法應送觀察、勒戒之人，是否即為抗告
    人甲○○本人，自屬有疑。稽之全案卷證，僅有臺北縣政府
    警察局三重分局查獲毒品案件被移送者姓名、代碼對照表、
    臺灣檢驗科技股份有限公司98年8月10日UL/2009/70882號濫
    用藥物檢驗報告各1 紙等相關資料，亦難判別其人別有無錯
    誤，是否有冒名應訊之情，非無調查釐清之必要。抗告人執
    以抗告，非無理由，應由本院將原裁定撤銷發回原審法院妥
    處，以昭審慎。
據上論結，應依刑事訴訟法第413 條前段，裁定如主文。
中    華    民    國    98    年    10    月    19    日
                  刑事第十二庭審判長法  官  蔡永昌
                                    法  官  蔡國在
                                    法  官  蔡新毅
以上正本證明與原本無異。
不得再抗告。
                                    書記官  賴立旻
中    華    民    國    98    年    10    月    20    日


司法院資訊處製作；財團法人民間司法改革基金會備份。
